臺灣桃園地方法院刑事判決
111年度原易緝字第2號
                                    111年度原易緝字第3號
公  訴  人  臺灣桃園地方檢察署檢察官 
被      告  王亞倫




指定辯護人  本院公設辯護人彭詩雯 
上列被告因竊盜案件，經檢察官提起公訴（109年度偵字第19101
號）及追加起訴（109年度偵字第7676號），嗣被告於準備程序
中就被訴事實為有罪之陳述，經本院告知簡式審判程序之旨，並
聽取當事人之意見後，裁定改依簡式審判程序審理，判決如下：
    主  文
王亞倫共同犯踰越安全設備侵入住宅竊盜罪，累犯，處有期徒刑
玖月；又共同犯踰越安全設備侵入住宅竊盜罪，累犯，處有期徒
刑柒月。應執行有期徒刑壹年。
未扣案之勞力士牌手錶貳支、SEIKO牌手錶壹支、珠寶壹個、首
飾壹個、紀念金幣壹枚、現金新臺幣陸萬元、港幣壹萬元，均應
與王行易共同沒收，於全部或一部不能沒收或不宜執行沒收時，
均追徵其價額。
    事  實
一、王亞倫與王行易（所涉二竊盜犯行，分別經本院以108年度
    原易字第17號、臺灣高等法院以108年度原上易字第51號判
    決駁回上訴確定，及本院以109年度原易字第43號判決確定
    ）為兄弟，共同意圖為自己不法之所有，基於竊盜之犯意，
    分別為下列行為：
（一）於民國107年1月23日下午2時42分許，至桃園市○○區○○路0
      段000巷0號，踰越該屋廚房流理台上方氣窗，以此方式侵
      入前揭顏凱莉居住之住宅，徒手竊取顏凱莉所有之勞力士
      牌手錶2支、SEIKO牌手錶1支、珠寶1個、首飾1個、紀念
      金幣1枚、現金新臺幣（下同）6萬元、港幣1萬元等物得
      手後旋即離去。
（二）於107年2月3日下午3時59分許，由王行易駕駛不知情之詹
      峻嘉所有之車牌號碼000-0000號自用小客車搭載王亞倫至
      桃園市○○區○○路0段000號，由王亞倫負責把風，王行易則
      自該屋隔壁空屋攀爬至3樓跨越陽台後，踰越該屋之小窗
      戶，以此方式侵入前揭陳旭廷居住之住宅，徒手竊取陳旭
      廷所有之鑽戒1只，得手後，2人隨即沿原先路線離開。
二、案經臺灣桃園地方檢察署檢察官簽分偵查後起訴。
    理  由
一、本案被告王亞倫所犯均非死刑、無期徒刑或最輕本刑有期徒
    刑三年以上之罪，亦非高等法院管轄第一審案件，且於本院
    準備程序中，被告先就被訴事實為有罪之陳述，經告知被告
    簡式審判程序之旨，並聽取檢察官、被告之意見後，由本院
    裁定進行簡式審判程序，是本案之證據調查，依刑事訴訟法
    第273 條之2 規定，不受同法第159 條第1 項、第161 條之
    2、第161 條之3 、第163 條之1 及第164 條至第170 條規
    定之限制，合先敘明。
二、上揭事實，業據被告於本院審理時均坦承不諱（見本院111
    年度原易緝字第2號卷第62頁），核與證人即共犯王行易、
    證人詹峻嘉於偵查中之證述（見107年度偵字第28720號卷第
    45至46、65頁，109年度偵字第19101號卷第83至84頁，107
    年度偵字第16028號卷第25至26、41至42頁）、證人陳旭廷
    、顏凱莉及其夫曾長郎於警詢之證述（見107年度偵字第160
    28號卷第8至9頁，107年度偵字第8058號卷第4至5、6至7頁
    ）相符，並有指認犯罪嫌疑人紀錄表、現場照片、刑案現場
    勘察報告、AUN-9210號車輛詳細資料報表、監視器影像翻拍
    照片（見107年度偵字第8058號卷第9、17至27、43至61頁，
    107年度偵字第16028卷第10、11至17頁）在卷可稽，足徵被
    告上開任意性之自白與事實相符，堪以採信，是本案事證明
    確，應依法論科。
三、論罪科刑：
（一）查被告行為後，刑法第321 條第1項已於108 年5 月29日
      修正公布，並自同年月31日施行。修正前規定：「犯竊盜
      罪而有下列情形之一者，處六月以上、五年以下有期徒刑
      ，得併科新臺幣10萬元以下罰金：一、侵入住宅或有人居
      住之建築物、船艦或隱匿其內而犯之者。二、毀越門扇、
      牆垣或其他安全設備而犯之者。三、攜帶兇器而犯之者。
      四、結夥三人以上而犯之者。五、乘火災、水災或其他災
      害之際而犯之者。六、在車站、埠頭、航空站或其他供水
      、陸、空公眾運輸之舟、車、航空機內而犯之者。前項之
      未遂犯罰之」；修正後規定：「犯前條第一項、第二項之
      罪而有下列情形之一者，處六月以上五年以下有期徒刑，
      得併科五十萬元以下罰金：一、侵入住宅或有人居住之建
      築物、船艦或隱匿其內而犯之。二、毀越門窗、牆垣或其
      他安全設備而犯之。三、攜帶兇器而犯之。四、結夥三人
      以上而犯之。五、乘火災、水災或其他災害之際而犯之。
      六、在車站、港埠、航空站或其他供水、陸、空公眾運輸
      之舟、車、航空機內而犯之。」，修正後之刑法第321 條
      第1 項提高罰金刑度，對於被告未較為有利，自應依刑法
      第2 條第1項前段之規定，適用行為時即修正前之規定。
（二）核被告所為，均係犯修正前刑法第321條第1項第1款、第2
      款之踰越安全設備侵入住宅竊盜罪。被告就上開加重竊盜
      犯行，與王行易均具有犯意聯絡及行為分擔，均應論以共
      同正犯。被告所犯上開2罪，犯意各別，行為互殊，應予
      分論併罰。
（三）查犯罪事實（一）被告所竊之財物，除如起訴書犯罪事實
      欄所載之物品外，尚有紀念金幣1枚、港幣1萬元，係被告
      與王行易同次犯行所竊取之財物，業據被害人顏凱莉指訴
      綦詳（見107年度偵字第8058號卷第4頁），並經共犯王行
      易於審理中坦認無誤（見臺灣高等法院108年度原上易字
      第51號卷第186至188頁），是此部雖未據檢察官於起訴書
      之犯罪事實載明，然該事實與原起訴之犯罪事實具有單純
      一罪關係，而為原起訴效力所及，依前開規定，本院自得
      併予審究。
（四）被告前因加重竊盜、偽造文書等案件，分別經臺灣新竹地
      方法院以101年度審易緝字第12號、107年度審易字第897
      號、本院以101年度審易緝字第52號判決處有期徒刑9月、
      5月、7月，並經臺灣新竹地方法院以101年度聲字第1622
      號裁定應執行有期徒刑1年6月，均確定在案，嗣於103年1
      月8日假釋出監、103年3月27日期滿未經撤銷，視為執行
      完畢乙節，有臺灣高等法院被告前案紀錄表在卷足憑，其
      於受徒刑之執行完畢後，5年以內故意再犯本件有期徒刑
      以上之罪，均符合累犯要件，並據檢察官提出完整矯正簡
      表、全國刑案資料查註表等證明方法，具體指出被告構成
      累犯之事實及應加重其刑事項，是以，本院並考量被告於
      上開案件執行完畢後，於本案又再犯相同罪質之罪，顯見
      被告對於刑罰之反應力薄弱，仍有加重本刑規定適用之必
      要，且不致使被告所受之刑罰超過其所應負擔之罪責，爰
      均依刑法第47條第1 項規定加重其刑。
（五）爰以行為人之責任為基礎，審酌被告前有多次竊盜前科，
      且其正值青壯年，竟仍不思循正途賺取所需，再次踰越安
      全設備侵入住宅竊取他人財物，顯欠缺尊重他人財產權之
      觀念，不僅造成他人經濟損失，更破壞他人居住安全，影
      響民眾對於社會治安之信賴，行為實應予非難，惟念其犯
      後終能坦承犯行，態度尚可，兼衡其自陳之高中肄業教育
      程度、家庭經濟狀況勉持、從事營造業（見被告111年5月
      8日警詢筆錄受詢問人欄，本院111年度他字第41號卷第13
      頁）暨其犯罪手段、竊取財物之價值等一切情狀，分別量
      處如主文所示之刑，並定其應執行之刑如主文所示。
四、按共同正犯犯罪所得之沒收、追徵，應就各人所分得之數為
    之。所謂各人「所分得」之數，係指各人「對犯罪所得有事
    實上之處分權限」而言。因此，若共同正犯各成員內部間，
    對於犯罪所得分配明確時，應依各人實際所得予以宣告沒收
    ；若共同正犯對於犯罪所得，其個人確無所得或無處分權限
    ，且與其他成員亦無事實上之共同處分權限者，自不予諭知
    沒收。然若共同正犯對於犯罪所得享有共同處分權限時，僅
    因彼此間尚未分配或分配狀況未臻具體、明確，參照民法第
    271 條「數人負同一債務，而其給付可分者，除法律另有規
    定或契約另有訂定外，應各平均分擔之」，民事訴訟法第85
    條第1 項前段「共同訴訟人，按其人數，平均分擔訴訟費用
    」等規定之法理，應平均分擔（最高法院108 年台上字第10
    37號判決要旨可資參照）。查被告與王行易共同竊得之勞力
    士牌手錶2支、SEIKO牌手錶1支、珠寶1個、首飾1個、紀念
    金幣1枚、現金6萬元、港幣1萬元、鑽戒1只為其等之犯罪所
    得，未據扣案、未實際合法發還被害人，而就勞力士牌手錶
    2支、SEIKO牌手錶1支、珠寶1個、首飾1個、紀念金幣1枚、
    現金6萬元、港幣1萬元部分，據共犯王行易於偵查中供稱：
    我跟被告一起爬進去屋內，並竊得手錶等財物，我們沒有詳
    細分工，在屋內就各自逛，取得的財物變賣後的錢再對分，
    所得金額我忘記了等語（見109年度偵字第19101號卷第83頁
    ），可知被告對於該等物品均具有處分權限，然無法得知具
    體分配金額狀況，爰依刑法第38條之1 第1 項前段、第3 項
    規定，均宣告與王行易共同沒收，於全部或一部不能沒收或
    不宜執行沒收時，均追徵其價額；至被告共同竊得之鑽戒1
    只，據王行易於本院109年度原易字第43號案件準備程序中
    供稱：被告是幫我把風，鑽戒我賣給在收購黃金、戒指的人
    等語（見109年度原易字第43號卷第81頁，即本院111年度原
    易緝字第3號卷第79頁），可認被告分擔把風工作，竊得之
    物交由王行易處分，難認被告具有處分權限，故不予宣告沒
    收。
五、又公訴意旨認被告就犯罪事實（二）部分，尚竊取黃金項鍊
    、手鐲各1條，無非係以被害人於警詢之指訴為據，惟被害
    人陳旭廷於本院109年度原易字第43號案件之審理程序中證
    稱：（哪些物品遭竊）我確定的只有1個戒指，至於還有1包
    小孩子初生時送的黃金，我不太確定等語（見109年度原易
    字第43號卷第108頁，即本院111年度原易緝字第3號卷第88
    頁），足認被害人之指訴是否屬實已有疑義，此外，亦無其
    他證據足以佐證、補強，自難認定被告另竊取黃金項鍊、手
    鐲各1條，本應為被告無罪之諭知，惟此部分與被告上揭論
    罪科刑之竊盜犯行間，應為單純一罪關係，故就此部分爰不
    另為無罪之諭知。
六、據上論斷，應依刑事訴訟法第273條之1第1項、第267條、第
    299 條第1 項前段，修正前刑法第321條第1項第1款、第2款
    ，刑法第2條第1項前段、第28條、第47條第1項、第51條第5
    款、第38條之1第1項、第3項，判決如主文。
本案經檢察官鄭皓文提起公訴、檢察官陳美華追加起訴，檢察官
施婷婷到庭執行職務。
中　　華　　民　　國　　111 　年　　9 　　月　　29　　日
            刑事第五庭    法　官　 陳華媚
以上正本證明與原本無異。
如不服本判決應於收受判決後20日內向本院提出上訴書狀，並應
敘述具體理由。其未敘述上訴理由者，應於上訴期間屆滿後20日
內向本院補提理由書(均須按他造當事人之人數附繕本)「切勿逕
送上級法院」。 
　　　　　　　　　　　　　書記官　王岫雯
中　　華　　民　　國　　111 　年　　9 　　月　　30　　日
附錄本案論罪科刑法條：
修正前中華民國刑法第321條
犯前條第1項、第2項之罪而有下列情形之一者，處6月以上5年以
下有期徒刑，得併科新臺幣10萬元以下罰金：
一、侵入住宅或有人居住之建築物、船艦或隱匿其內而犯之。
二、毀越門窗、牆垣或其他安全設備而犯之。
三、攜帶兇器而犯之。
四、結夥三人以上而犯之。
五、乘火災、水災或其他災害之際而犯之。
六、在車站、港埠、航空站或其他供水、陸、空公眾運輸之舟、
    車、航空機內而犯之。
前項之未遂犯罰之。